臺灣臺北地方法院交通事件裁定　　　　　　　　　九十一年度交聲字第一六九三號
　　異　議　人
　　即受處分人　乙○○　男　三.
右列受處分人因違反道路交通管理處罰條例案件，對於台北市交通事件裁決所中華民
國九十一年九月十一日所為之處分（原處分案號：北市裁三字第車裁二二－ＡＢＸ八
八八０五二號）聲明異議，本院裁定如左：
        主      文
異議駁回。
        理      由
一、按汽車行駛，行車執照未隨車攜帶者，處汽車所有人新台幣三佰元以上六佰元以
    下罰鍰，並責令改正、補換牌照或禁止其行駛；又道路交通管理處罰條例所稱汽
    車，包括機器腳踏車，道路交通管理處罰條例第十四條第二款、第三條第八款分
    別定有明文。
二、本件受處分人即異議人乙○○駕駛車號ＢＡＫ─一三八號重型機車，於九十一年
    五月十七日晚間十時四十五分許，在台北市○○路○段二六五巷，經警當場攔停
    ，並以受處分人有違反前揭道路交通管理處罰條例第十四條第二款之行為掣單舉
    發，因受處分人拒絕簽收員警開立之舉發違反道路交通管理事件通知單，經員警
    在通知單上載明受處分人拒絕簽收之事由後，依違反道路交通管理事件統一裁罰
    標準及處理細則第十一條第一項第一款規定，視為受處分人已經收受該通知單，
    嗣因受處分人未依限自行到案，原處分機關乃依前揭道路交通管理處罰條例第十
    四條第二款（裁決書贅引第一項）、違反道路交通管理事件統一裁罰標準及處理
    細則第四十四條第一項，於九十一年九月十一日逕行裁處異議人罰鍰六百元，受
    處分人於九十一年九月十八日收受裁決書後，於同年月二十七日向原處分機關申
    訴，經原處分機關請舉發單位調查後，仍認受處分人有上開違規行為，原處分機
    關乃函覆受處分人，受處分人再於九十一年十一月十三日聲明異議。
三、本件受處分人否認有何前揭行車執照未隨車攜帶之違規行為，辯稱：其沒有發生
    違規事件，也沒有收到罰單云云。惟查：（一）受處分人於上開時、地，經警執
    行盤查攔停後，表示未帶證件及行車執照，員警乃依受處分人所述年籍資料掣單
    舉發其行車執照未隨車攜帶之違規行為，惟舉發通知單上駕駛人姓名誤載為「陳
    孝忠」等情，業據證人即舉發員警甲○○於本院調查時到庭具結證述明確，證人
    甲○○並當庭指認在法庭之受處分人即係其當天攔停舉發之人等語（見本院九十
    一年十二月二十四日筆錄）。而證人甲○○係本件原處分機關所認定受處分人有
    右開違規行為之原證人，其到庭在本院法官面前具結以言詞供述本件待證事實（
    即受處分人有右開違規事實），因其與受處分人毫無怨懟，自無自陷於偽證罪之
    追訴而構詞誣賴受處分人之理，是本院由其供述已得有受處分人確有右開違規行
    為之心證，且於本件卷存證據資料內並無任何積極證據足以證明證人甲○○上開
    供述係屬虛偽，亦無有足以令人顯信其供述為不可採之品性證據或前科證據存在
    ，本院自不得僅以證人為本件開單告發受處分人之員警而全盤抹煞其在訴訟上所
    具有之原證人資格，而受處分人對上開證人之供述並無法舉出或請本院調查任何
    對其有利之證據資料，以使本院對證人所供述受處分人違規之事實產生任何合理
    之懷疑，且交通警察掣單舉發違反道路交通管理處罰條例所列之違規事實，本質
    上為行政處分，係公務員基於職務上之權力，依法就特定之具體事件所為之具公
    法上效果之單方面行政行為，基於公務員為公法上行為具有公信力之原則，該行
    政行為當可被推定為真正，其據以依法處分之事實認定亦為正確無誤，本此公信
    原則，乃立法者賦予行政機關制定違反道路交通事件統一裁罰標準及處理細則，
    使勤務員警得當機處分（如該細則第二十三條）以達其維護交通秩序、安全之行
    政目的，反之，若謂公務員一切行政行為均需預留證據以證其實，則國家行政勢
    必窒礙難行，據此，刑事訴訟法就犯罪證據有關之規定中與屬行政秩序罰之交通
    違規裁罰本質不合之部分，自不在準用之列，從而，受處分人既未就執勤員警之
    舉發有誤提出相關足資證明「有帶行車執照」之證據以供調查，本院經查亦無任
    何證據足資證明警員有捏造事實違法取締之情事，則執勤員警本其維護交通秩序
    、安全職責所為之舉發，自應受到合法、正確之推定；參以有無隨車攜帶行車執
    照一事，僅駕駛人一己得以知悉，是通常情形下，值勤員警僅得依駕駛人之陳述
    及客觀上其能否提出執照之客觀事態認定事實，從而值勤員警依所親身經歷之事
    件經過為本件舉發，應推定為正確，是受處分人辯稱：其沒有發生違規事件云云
    ，不足採信。（二）再員警如在道路上當場舉發行為人有違反道路交通管理處罰
    條例之行為，而被查獲之行為人為受處分人時，員警應在舉發通知單上之駕駛人
    姓名欄註明其姓名後，交付該行為人簽名或蓋章收受之；拒絕簽章者，並記明其
    事由，視為已收受，違反道路交通管理事件統一裁罰標準及處理細則第十一條第
    一項第一款定有明文，本件受處分人於前述時、地經員警許甲○○攔停後拒絕收
    受舉發通知單，有記明受處分人拒絕簽收事由之該舉發通知單附卷可稽，是受處
    分人既於員警舉發當場拒絕簽收舉發通知單，依前述違反道路交通管理事件統一
    裁罰標準及處理細則第十一條第一項第一款規定，視為受處分人已收受該舉發通
    知單，受處分人辯稱其未收受該舉發通知單乙節，亦難認為有理由。
四、綜上所述，本件受處分人所有之機車於行駛時未隨車攜帶行車執照之違規事證明
    確，且本件應到案日期為九十一年六月三日，受處分人竟未於期限內到案，遲至
    九十一年九月二十七日始向原處分機關申訴，故原處分機關依道路交通管理處罰
    條例第十四條第二款（裁決書贅引第一項）及違反道路交通管理事件統一裁罰標
    準表規定，從重裁處罰鍰新台幣六百元，核無違誤，本件受處分人之異議為無理
    由，自應將其異議駁回。
據上論斷，應依道路交通案件處理辦法第十九條，裁定如主文。
中      華      民      國    九十一    年     十二     月    二十六    日
                                    臺灣臺北地方法院刑事第七庭
                                        法  官  蕭  清  清
右正本證明與原本無異
如不服本裁定，應於裁定送達後五日內向本院提出抗告狀。
                                        書記官  劉  麗  英
中      華      民      國    九十二    年      一      月 二     日
